【裁判字號】    92,上易,794
【裁判日期】    920630
【裁判案由】    竊盜
【裁判全文】
臺灣高等法院高雄分院刑事判決          九十二年度上易字第七九四號
    上  訴  人
    即  被  告  甲○○
右上訴人因竊盜案件，不服臺灣高雄地方法院九十二年度易字第七三五號中華民國九
十二年五月二日第一審判決（起訴案號：臺灣高雄地方法院檢察署九十二年度偵字第
一八七七、二五四六號，併辦案號：同署九十二年偵字第四二一二號），提起上訴，
本院判決如左：
      主      文
原判決撤銷。
甲○○連續竊盜，累犯，處有期徒刑陸月，如易科罰金，以佰元折算壹日。
      事      實
一、甲○○曾於八十五年十二月十七日，因違反肅清煙毒條例案件，經本院判處有期
    徒刑三年六月確定，於八十七年十一月二十五日假釋出監，於八十九年一月二十
    二日假釋期滿執行完畢。詎仍不悔改，仍意圖為自己不法之所有，並基於概括之
    犯意，先後為左列之竊盜行為：
（一）於九十二年一月十一日二十二時五十分許，獨自一人騎乘車牌ＺＪＮ-三六七
      號輕機車，前往乙○○位於高雄市○鎮區○○路二三八號旁之置物場，由圍牆
      旁徒手竊取乙○○所有放置於該處之日本新瀉牌引擎零件，計有噴射泵浦三台
      、噴油咀總成一組、吸（排）氣弁腕及軸仕組二組【價值新台幣（下同）約六
      萬元】，得手後將上開零件搬至機車腳踏板上，而置於自己之實力支配下，正
      欲將上開零件載往他處變賣時，即為乙○○當場發現，旋即報警前往處理而查
      獲上情。
（二）復承上開犯意，於同年月二十二日十三時三十分許，騎乘前開輕機車，前往高
      雄市前鎮區○○○路四號新系統物流股份有限公司園區內之工務所，並侵入該
      工務所之二樓（侵入住宅未據告訴），徒手竊取為互助營造股份有限公司所有
      ，現委由新系統物流股份有限公司看管之消防水管一支（價值二千四百元），
      惟其正將該消防水管自二樓工務所屋內，搬移至二樓走道時，已置於自己之實
      力支配之下，即為負責管理上開物品之新系統物流股份有限公司協理黃鍾昌當
      場發現，並報警逮獲甲○○。
（三）另再承上開犯意，於九十二年二月十九日七時二十分許，又再度騎乘前開機車
      ，前往乙○○所有之前開置物場，由圍牆旁徒手竊取乙○○所有置放於該處之
      漁船用冷凍機冷媒高壓管七支（長二‧五公尺）新瀉Ｍ１８搖臂軸一支、野馬
      ６ＭＡ搖臂吸排組一組、野馬６ＭＡ活塞肖一支、野馬６ＭＡ渦輪過給機冷卻
      水管一支（價值約一萬元），得手後即騎乘機車帶同上開高壓管等物前往高雄
      市○鎮區○○路十七號資源回收場前正欲變賣時，即為已發現上情之乙○○報
      警當場查獲，因而得知上情。
二、案經高雄市政府警察局前鎮分局移送臺灣高雄地方法院檢察署檢察官偵查起訴及
    移送併辦。
      理      由
一、上訴人即被告甲○○於本院審理時未到庭，惟查前開事實，業據被告甲○○於原
    審供承不諱，核與告訴人乙○○於警訊及原審指訴，目擊證人黃鍾昌於警訊及原
    審證述之情節相符，並有贓物認領保管收據、扣押筆錄各三份及失竊物品照片三
    幀在卷可稽。本件事證明確，被告之犯行，堪以認定。
二、核被告意圖為自己不法之所有，竊取他人財物之行為，均係犯刑法第三百二十條
    第一項之竊盜罪。又被告先後三次竊盜犯行、時間緊接、手法相同，所犯又係同
    一罪名之罪，顯係基於概括之犯意，反覆實施，應依連續犯之規定論以一罪，並
    加重其刑。又公訴人雖未就被告關於事實欄(三)之犯行起訴，惟此部分與公訴人就
    被告關於事實欄(一)、(二)提起公訴部分，具有連續犯關係，係屬裁判上一罪，為起
    訴效力所及，本院自得一併審理。又被告於八十五年十二月十七日，因違反肅清
    煙毒條例案件，經本院判處有期徒刑三年六月確定，於八十七年十一月二十五日
    因假釋出監，於八十九年一月二十二日假釋期滿執行完畢，有臺灣高等法院被告
    全國前案紀錄表及臺灣高雄地方法院檢察署刑案資料查註紀錄表各一份在卷可稽
    ，其於五年內再犯本刑有期徒刑以上之罪，為累犯，爰依刑法第四十七條之規定
    ，遞加重其刑。
三、原審予以被告論科，固非無見，惟查被告於事實欄(二)所示之時地，將所竊取之消
    防水管一支，由新系統物流股份有限公司二樓工務所屋內，搬移至二樓走道時，
    已將消防水管置於自己實力支配下，應成立竊盜既遂罪，已如前述，而原判決認
    被告此部分行為僅成立竊盜未遂罪，自有未合。被告上訴意旨，空言否認犯罪，
    固無足取，然原判決既有上述可議，自應由本院將原判決撤銷改判。審酌被告連
    續竊盜，本應重懲，惟念被告犯後已坦承犯行，態度尚佳，且贓物已返還被害人
    ，實害減輕等一切情狀，仍量處如主文第二項所示之刑，並諭知如易科罰金，以
    三百元折算一日。
據上論斷，應依刑事訴訟法第三百六十九條第一項前段、第三百六十四條、第二百九
十九條第一項前段、刑法第五十六條、第三百二十條第一項、第四十七條、第四十一
條第一項，罰金罰鍰提高標準條例第一條前段、第二條，判決如主文。
本案經檢察官彭南雄到庭執行職務。
中    華    民    國     九十二     年       六       月      三十      日
                              臺灣高等法院高雄分院刑事第三庭
                                  審判長法官  周賢銳
                                        法官  黃建榮
                                        法官  謝宏宗
右正本證明與原本無異。
不得上訴。
                                      書記官  賴梅琴
中    華    民    國     九十二     年       七       月        二      日
附錄：本判決論罪科刑法條：
刑法第三百二十條第一項
意圖為自己或第三人不法之所有，而竊取他人之動產者，為竊盜罪，處五年以下有期
徒刑、拘役或五百元以下罰金。
                                                                      Ｋ


司法院資訊處製作；財團法人民間司法改革基金會備份。
